【裁判字號】    99,易,1337
【裁判日期】    990716
【裁判案由】    傷害
【裁判全文】
臺灣臺北地方法院刑事判決              99年度易字第1337號
公  訴  人  臺灣臺北地方法院檢察署檢察官
被      告  丙○○○
上列被告因傷害等案件，經檢察官提起公訴（99年度偵字第7930
號），本院判決如下：
    主  文
丙○○○共同傷害人之身體，處拘役伍拾伍日，如易科罰金，以新臺
幣壹仟元折算壹日。又共同傷害人之身體，處有期徒刑肆月，如
易科罰金，以新臺幣壹仟元折算壹日，並於刑之執行完畢或赦免
後，驅逐出境。
    事  實
一、丙○○○因疑甲○○○○○○曾出手打人，竟與成年男子乙○○○○○TO、乙○○○○○、戊○○○○○○（3人另行審結）共同基於傷害犯意聯絡，於
    民國99年2月13日晚間8時許，在臺北市中正區○○○路14號
    美星小吃店，徒手毆打甲○○○○○○，而乙○○○○○、戊○○○○○○尚持店
    內椅子丟向甲○○○○○○，致其受有4cm左前額撕裂傷、9cm右肩
    表淺性撕裂傷、10cm左背部擦傷及7cm撕裂傷之傷害。
二、丙○○○與某姓名不詳印尼籍成年男子共同基於傷害犯意聯絡，
    於99年2月15日晚間7時35分許，在臺北市中正區○○○路與
    公園路口，由該男子持不明刀具（未扣案）砍向HARTANTO，
    丙○○○則負責阻擋以防其脫逃，致HARTANTO其受有12cm×10cm
    ×5cm左肘裂傷、伸肌腱肌肉群斷裂、2cm×2cm左腕擦傷、2
    cm×2cm右肘擦傷之傷害。
三、案經甲○○○○○○、HARTANTO訴由臺北市政府警察局中正第一分
    局報請臺灣臺北地方法院檢察署檢察官偵查起訴。
    理  由
壹、證據能力：
一、 證人即告訴人甲○○○○○○、證人馮美星警詢陳述，固分係被告
     以外之人於審判外言詞陳述，惟當事人未於言詞辯論終結
     前聲明異議，亦無聲請傳訊，顯放棄行使詰問權，而本院
     審酌該陳述作成時情況，尚無違法、不當之處，適為本案
     證據；而證人馮美星於偵查中向檢察官所為之陳述，業經
     具結，復查無顯不可信之情，依刑事訴訟法第159條之5、
     第159條之1第2項規定，均具證據能力。
二、卷附臺北市立聯合醫院中興院區（下稱中興醫院）診斷證明
    書、臺北市立聯合醫院診斷證明書，係從事醫療業務之醫師
    ，在診治告訴人甲○○○○○○、HARTANTO例行性診療過程所為醫
    療行為，於業務上所出具之診斷書，核屬醫療業務上或通常
    醫療業務過程所製作之證明文書，自符刑事訴訟法第159條
    之4第2款規定，而有證據能力（最高法院96年度台上字第19
    57號判決參照）。
貳、實體部分：
一、訊據被告丙○○○就毆傷告訴人甲○○○○○○犯行坦承不諱，就傷害
    告訴人HARTANTO部分則矢口否認，辯稱：伊不在現場云云。
(一)被告於上揭時地，與乙○○○○○TO、乙○○○○○、戊○○○○○○共同毆打告
  訴人甲○○○○○○一情，業據被告供認無訛，復經證人即告訴人甲○○○○○○指證明確，核與在場美星小吃店負責人即證人馮美星所證
  各情相符，且有中興醫院診斷證明書存卷可考，是被告自白與
  事實相符，應係可採，足認被告有此部分傷害犯行。
(二)被告與某成年男子共同基於傷害犯意聯絡，由該男子持刀砍向
  告訴人HARTANTO，被告負責阻擋防其脫逃，致告訴人受有上揭
  傷勢等情，有下列證據可資證明：
1.證人即告訴人於本院審理時證述：伊於99年2月15日晚間7點35
  分在北平西路與公園路口遭人砍傷，對方有2個人，2人伊都不
  認識，其中1人持長的刀朝伊左手肘、左手腕砍，過程中，被
  告都是負責阻擋，擋在伊旁邊，讓伊不要跑，伊不知該2人為
  何要砍伊等語（本院卷第35-36頁背面）；核與證人即當時在
  場丁○○○○○○ ○○○○○○於本院審理時所證：伊看到丙○○○與另一個不
  認識的人手上拿一種尖的東西，是不認識的那個人拿的，那人
  看起來約25歲，是那人打告訴人，被告當時也有在場一情相符
  （本院卷第37頁背面-38頁），衡2位證人與被告素無仇隙，實
  無故捏虛詞構陷被告致己亦受偽證罪嫌追訴處罰風險之可能與
  必要，且渠等證詞內容互核一致，應屬信實，而堪憑採。
2.再佐以卷附臺北市立聯合醫院診斷證明書載明告訴人確有前揭
  傷勢，足認被告確有傷害犯行，其辯稱：不在現場云云，顯係
  狡卸虛詞，而不可採，是本案事證明確，被告2次傷害犯行，
  洵堪認定，應依法論科。
二、核被告所為，係犯刑法第277條第1項傷害罪。被告就犯罪事
    實一部分，與乙○○○○○TO、乙○○○○○、戊○○○○○○間；就犯罪事實
    二犯行，與某成年男子間，分有犯意聯絡及行為分擔，均係
    共同正犯。被告上開2次傷害犯行，犯意各別，行為互殊，
    應分論併罰。爰審酌被告無前科，有臺灣高等法院被告前案
    紀錄表在卷為證，素行尚可；僅供承部分犯行，尚未與告訴
    人2人和解，難認其具悔意；兼衡被告與告訴人2人毫不相識
    ，僅因共犯吆喝呼打即率爾出手傷害，足徵被告甚為衝動，
    且自我檢束能力之低弱，兼衡其小學畢業智識程度、犯罪動
    機、目的、手段、生活狀況、經濟情況欠佳、告訴人2人傷
    勢等一切情狀，分別量處如主文所示之刑，並各諭知易科罰
    金折算標準。末參以被告短短2日內，竟2次對素未相識陌生
    人施暴，堪證其對社會安全實具相當危險性，且有繼續危害
    之虞，而有併予宣告驅逐出境必要，乃依刑法第95條，宣告
    於刑之執行完畢或赦免後，驅逐出境。
據上論斷，應依刑事訴訟法第284條之1、第299條第1項，刑法第
28條、第277條第1項、第41條第1項前段、第95條，刑法施行法
第1條之1第1項、第2項前段，判決如主文。
本案經檢察官張成業到庭執行職務。
中    華    民    國    99    年    7     月    16    日
                    臺灣臺北地方法院刑事第14庭
                              法  官  陳琪媛
以上正本證明與原本無異。
如不服本判決應於收受送達後10日內向本院提出上訴書狀，並應
敘述具體理由，其未敘述上訴理由者，應於上訴期間屆滿後20日
內向本院補提理由書。告訴人如不服本判決，應具理由請求檢察
官上訴，其上訴期間計算以檢察官收受判決正本日期為準。
                              書記官  陳豪達
中    華    民    國    99    年    7     月    16    日
附錄法條全文：
中華民國刑法第277條
傷害人之身體或健康者，處3年以下有期徒刑、拘役或1千元以下
罰金。
犯前項之罪因而致人於死者，處無期徒刑或7年以上有期徒刑；
致重傷者，處3年以上10年以下有期徒刑。

司法院資訊處製作；財團法人民間司法改革基金會備份。
